# 关于小规模纳税人免征增值税等征收管理事项的公告

提问人：shinyhe2007 时间：2022-03-25 00:09:04
国家税务总局发布《关于小规模纳税人免征增值税等征收管理事项的公告》，自 2022 年 4 月 1 日起施行。
以下为公告全文：
关于小规模纳税人免征增值税等征收管理事项的公告
国家税务总局公告 2022 年第 6 号
针对这部分直接减免的增值税原3%税率的是否可以直接按照0%计算增值税，还是需要按照3%价税分离，然后计入其他收益，望大家指教。
我个人理解是直接减免不是事后认定应该是直接按照0%计征增值税

回答人：chenyiwei
相关规定是：”自 2022 年 4 月 1 日至 2022 年 12 月 31 日，增值税小规模纳税人适用3%征收率的应税销售收入，免征增值税“。
因此，不需要”按照3%价税分离，然后计入其他收益“，直接按合同价款总额确认为收入即可。